臺灣臺中地方法院刑事判決　　　　　　　96年度訴字第3217號
公　訴　人　臺灣臺中地方法院檢察署檢察官
被　　　告　乙○○
上列被告因違反兒童及少年性交易防制條例案件，經檢察官提起
公訴（九十六年度偵字第一七九九六號），本院判決如下：
    主    文
乙○○以電腦網路刊登足以引誘、暗示促使人為性交易之訊息，
處有期徒刑肆月，如易科罰金，以新臺幣壹仟元折算壹日。
    犯罪事實
一、乙○○前未曾因故意犯罪受有期徒刑以上刑之宣告，素行尚
    佳，其於民國九十六年六月十五日十四時四十五分許，在其
    位於臺中縣大肚鄉○○路○段三一０號住處內，使用個人電
    腦連結網際網路，並連線至「UThome聊天室」網際空間下之
    「中部人聊天室」內，刊登張貼署名「合想養二奶ㄟ蛙」之
    含有援交意涵內容之足以引誘、暗示促使人為性交易之訊息
    ，意圖使登入該開放性網站之不特定女子，均得以該暱稱在
    該聊天室內與其對談，進而相約從事有對價之性交易。嗣經
    網路巡邏員警發現上開情事後，即展開調查，迄至同年七月
    五日始循線查知上開訊息係由乙○○所張貼而悉上情。
二、案經臺中縣警察局移請臺灣臺中地方法院檢察署檢察官偵查
    起訴。
    理    由
一、訊據被告乙○○固坦認其於上開時、地，確有以「合想養二
    奶ㄟ蛙」之暱稱登入中部人聊天室網站之情事，然矢口否認
    有何違反兒童及少年性交易防制條例之犯行，辯稱：伊沒有
    性交易的意思，只是想打發時間。因為公司老闆有在大陸包
    二奶，伊才臨時想到這個暱稱寫上去，並沒有要找人援交或
    包養他人。且該網路上有寫十八歲的人才可以登入進去聊天
    云云；惟查：
（一）按兒童及少年性交易防制條例第二十九條規定：「以廣告
      物、出版品、廣播、電視、電子訊號、電腦網路或其他媒
      體，散布、播送或刊登足以引誘、媒介、暗示或其他促使
      人為性交易之訊息者，處五年以下有期徒刑，得併科新臺
      幣一百萬元以下罰金」，乃在藉依法取締促使人為性交易
      之訊息，從根本消弭對於兒童及少年之性剝削。故凡促使
      人為性交易之訊息，而以兒童少年性交易或促使其為性交
      易為內容者，具有使兒童少年為性交易對象之危險，一經
      傳布訊息即構成犯罪，不以實際上發生性交易為必要。又
      促使人為性交易之訊息，縱然並非以兒童少年性交易或促
      使其為性交易為內容，但因其向未滿十八歲之兒童少年或
      不特定年齡之多數人廣泛傳布，致被該等訊息引誘、媒介
      、暗示者，包括或可能包括未滿十八歲之兒童及少年，是
      亦具有使兒童及少年為性交易對象之危險，故不問實際上
      是否發生性交易行為，一經傳布訊息即構成犯罪。惟檢察
      官以行為人違反上開法律規定而對之起訴所舉證之事實，
      行為人如抗辯爭執其不真實，並證明其所傳布之訊息，並
      非以兒童及少年性交易或促使其為性交易為內容，且已採
      取必要之隔絕措施，使其訊息之接收人僅限於十八歲以上
      之人者，即不具有使兒童及少年為性交易對象之危險，自
      不屬該條規定規範之範圍（司法院釋字第六二三號解釋理
      由書要旨參照）。本件被告乙○○以「合想養二奶ㄟ蛙」
      之足以引誘、暗示促使人為性交易訊息之暱稱進入開放性
      之「中部人聊天室」，使該暱稱得以公然顯示在該聊天室
      之對象名單內，以令登入該聊天室網站之不特定人均得以
      點選該暱稱後，進而與被告對談，被告所刊登足以引誘、
      暗示促使人為性交易之訊息（即「合想養二奶ㄟ蛙」之暱
      稱），雖非特定以兒童及少年性交易或促使其為性交易為
      內容，但因該聊天室網站經檢察官勘驗結果，於點選進入
      後，網站會先要求登入輸入暱稱及密碼，經依此要求隨意
      輸入後，會先出現一「未滿十八歲謝絕進入」之告示，惟
      只要按下「確定」鍵後，便可進入該網頁內與任何人交談
      ，並無任何身分、年齡之限制，此有檢察官勘驗筆錄一份
      在卷可憑（見偵查卷第八頁至第一二頁），是此聊天室網
      站仍屬開放之性質，未建立分級管理制度而嚴格區分其閱
      聽對象，被告復未舉證證明其已於網站上採取必要之隔絕
      措施，使其訊息之接收人僅限於十八歲以上之人，其自有
      可能使位未滿十八歲之少年及兒童接觸到該等訊息，是被
      告此舉屬兒童及少年性交易防制條例第二十九條規定之規
      範範圍，乃允無疑義。
（二）另被告乙○○所使用之「合想養二奶ㄟ蛙」之暱稱，又公
      然刊登於前開聊天室右側，以供進入該聊天網站之不特定
      人，於見到該暱稱後，均得點選該暱稱而與被告對談。因
      之，被告在系爭開放性聊天網站，使用「合想養二奶ㄟ蛙
      」之暱稱，依一般社會經驗，極易令前來該聊天室聊天之
      人，與被告欲「養二奶」產生聯想；而「養二奶」一詞，
      其客觀文義依當今社會一般人之理解，係指提供被養之女
      子金錢，或其他足以滿足被養女子物質慾望之條件，被養
      之女子則提供性服務以為對價。若刊登之訊息意在徵求提
      供具生活價值之正當服務，一般人均會載明服務之內容及
      代價，不會僅以「養」之文字為之，因而社會大眾對於上
      開暱稱字詞之客觀文義，均能認知係在從事性交易，是足
      認被告所使用之前揭暱稱客觀上確實足以引誘、暗示前去
      該聊天室之不特定人產生性交易之意念。參以被告於警詢
      及偵查中均坦認：「合想養二奶ㄟ蛙」之訊息，其含有性
      交易意思等語（見警卷第二頁，偵查卷第六頁），顯見被
      告主觀上亦肯認此「合想養二奶ㄟ蛙」之暱稱足以引誘、
      暗示促使人為性交易之聯想。準此，本件被告不僅於主觀
      上具有刊登足以引誘、暗示人性交易訊息之故意，且其所
      刊登使用之暱稱，客觀上亦足以使前去該聊天室之不特定
      人產生性交易之意念。
（三）此外，本件尚有中部人聊天室畫面一張、集景網路科技有
      限公司函及電腦IP位置查詢資料等資料附卷可稽（見警卷
      第五頁至第八頁）。
（四）綜合上述，被告乙○○之前開辯解，無非事後脫飾卸責之
      詞，無足可採。是本件事證已臻明確，被告犯行洵堪認定
      。
二、查兒童及少年性交易防制條例第二十九條之規定，係以行為
    人利用廣告物、出版品、廣播、電視、電子訊號、電腦網路
    或其他媒體，散布、播送或刊登足以引誘、媒介、暗示或其
    他促使人為性交易之訊息者，即足當之。依法條文義，係以
    該訊息內容於客觀上有足以引誘、媒介或暗示使人為性交易
    ，使原本無性交易需求之人，因該訊息內容之誘引而產生性
    交易之慾望；為防止助長淫風，淨化社會風氣，其所欲規範
    之對象，並非為性交易之人，其犯罪類型屬於舉動犯，只須
    著手於該類訊息之散佈、播送或刊登之行為，即成立犯罪，
    不以結果之發生為必要。本件被告乙○○既已在網路上刊登
    「合想養二奶ㄟ娃」暱稱之訊息，自屬兒童及少年性交易防
    制條例第二十九條所規範之行為，被告是否實際發生性交易
    之結果，自非所問，是核被告所為，係犯兒童及少年性交易
    防制條例第二十九條之以電腦網路刊登足以引誘、暗示促使
    人為性交易之訊息罪。爰審酌被告之前科素行，此有臺灣高
    等法院被告前案紀錄表在卷可查，其於電腦網路刊登足以引
    誘、暗示促使他人為性交易之訊息，使廣大之網路使用者得
    以共見共聞，所為助長淫風，破壞社會善良風氣；兼衡酌被
    告犯行對社會秩序之具體危害程度，其犯後猶一再飾詞正當
    化自己之罪行，顯然欠缺法治觀念及正確之價值觀，暨公訴
    人於本院審理時對被告具體求刑之刑度範圍等一切情狀，量
    處如主文所示之刑，並諭知易科罰金之折算標準。
據上論斷，應依刑事訴訟法第二百九十九條第一項前段，兒童及
少年性交易防制條例第二十九條，刑法第十一條前段、第四十一
條第一項前段，判決如主文。
案經檢察官甲○○到庭執行職務。
中　　華　　民　　國　　96　　年　　11　　月　　16　　日
                  刑事第三庭  審判長法  官  賴恭利
                                    法  官  黃松竹
                                    法  官  陳思成
上正本證明與原本無異。
如不服本判決，應於收受送達後10日內向本院提出上訴書狀（應
敘述具體理由並附繕本）。
上訴書狀如未敘述理由，應於上訴期間屆滿後20日內補提理由書
於本院。
                                    書記官  張宏清
中　　華　　民　　國　　96　　年　　11　　月　　16　　日
附錄論罪科刑法條
兒童及少年性交易防制條例第二十九條
以廣告物、出版品、廣播、電視、電子訊號、電腦網路或其他媒
體，散布、播送或刊登足以引誘、媒介、暗示或其他促使人為性
交易之訊息者，處五年以下有期徒刑，得併科新臺幣一百萬元以
下罰金。